臺北高等行政法院裁定
　　　　　　　　　　　　　　　　　　 95年度訴字第02735號
原　　　告　甲○○
被　　　告　國立臺灣海洋大學
代　表　人　乙○○（校長）
訴訟代理人　丙○○
上列當事人間因調任事件，原告不服公務人員保障暨培訓委員會
中華民國95年5月30日95公審決字第157號復審決定，提起行政訴
訟。本院裁定如下：
    主　文
原告之訴駁回。
訴訟費用由原告負擔。
    理　由
一、本件原告起訴意旨略謂：其原任國立臺灣海洋大學保管組組
    長，惟被告未經過該校人事評議委員會之審議程序，即以94
    年12月23日海人字第0940011806號令將其降調派為該校營繕
    組專員，其程序已有重大瑕疵，且上開調任處分亦違反公務
    人員任用法第2 條、一事不二罰及不當連結禁止原則，原告
    向公務人員保障暨培訓委員會（下稱保訓會）提起復審，因
    遭復審決定駁回，故提起本件行政訴訟，請求撤銷復審決定
    及上開調任處分等語。
二、按「公務人員對於服務機關或人事主管機關…所為之行政處
    分，認為違法或顯然不當，致損害其權利或利益者，得依本
    法提起復審。」「保訓會復審決定依法得聲明不服者，…得
    於決定書送達之次日起二個月內，依法向該管司法機關請求
    救濟。」公務人員保障法第25條第1項及第72條第1項分別定
    有明文。又「公務人員對於服務機關所為之管理措施或有關
    工作條件之處置認為不當，致影響其權益者，得依本法提起
    申訴、再申訴。」「提起申訴，應向服務機關為之。不服服
    務機關函復者，得於復函送達之次日起30日內，向保訓會提
    起再申訴。」「申訴、再申訴除本章另有規定外，準用第3
    章第26條至第42條、第43條第3 項、第44條第4 項、第46條
    至第59條、第61條至第68條、第69條第1 項、第70條、第71
    條第2 項、第73條至第76條之復審程序規定。」亦為同法第
    77 條 第1 項、第78條第1 項及第84條所明定。復參照大法
    官釋字第187、201、242、266、298、312、323、338號解釋
    及改制前行政法院85年度判字第1036號判決意旨可知，須足
    以改變公務員身分關係，或於公務員權利有重大影響之處分
    ，或基於公務員身分所產生之公法上財產上請求權，始可依
    前揭公務人員保障法所定復審、再復審程序請求救濟，並提
    起行政訴訟；如未改變公務員身分之記大過、記過處分、考
    績評定、機關內部所發之職務命令或所提供之福利措施，係
    公務員保障法第77條第1 項所指之工作條件或管理措施，僅
    得依前揭公務人員保障法所定申訴、再申訴程序尋求救濟，
    至對於再申訴決定仍有不服，因該法第84條規定不準用關於
    對於復審決定不服可依法提起行政訴訟之明文，自不得提起
    行政訴訟，合先敘明。
三、又按，「現職公務人員調任，依左列規定：…二、經依法任
    用人員，除自願者外，不得調任低一官等之職務。三、在同
    官等內調任低職等職務，除自願者外，以調任低一職等之職
    務為限，均仍以原職等任用，…，主管人員不得調任本單位
    之副主管或非主管，…」為公務人員任用法第18條第1 項第
    2 款、第3 款所明定。另公務人員俸給法第5 條、第11條第
    1 項後段及第16條第2 項則分別規定：「加給分下列三種：
    一、職務加給：對主管人員或職務繁重或工作具有危險性者
    加給之。…」「…在同官等內調任低職等職務以原職等任用
    人員，仍敘原俸級。」「在同官等內調任低職等職務仍以原
    職等任用，並敘原俸級人員，考績時得在原銓敘審定職等俸
    級內晉敘。」可知，經依法任用並原為主管之人員，在同官
    等內調任低職等職務，若已依前述公務人員任用法第18條第
    1 項第3 款規定，僅是調任低一職等職務，且調任非本單位
    之副主管或非主管，並仍以原職等任用，並因依上述公務人
    員俸給法第11條第1 項後段及第16條第2 項規定，其仍敘原
    俸級，考績時並得在原銓敘審定職等俸級內晉敘。故此種職
    務調任，並未改變該公務人員之公務員身分關係，亦不影響
    該公務人員原來之俸級及嗣後之晉敘；至於由主管人員調任
    為非主管人員，雖使該公務人員因此喪失主管加給之支給，
    惟主管加給，依上開所述，係因主管人員所擔任主管「職務
    」之性質，依法給予之加給，並非本於公務人員身分依法應
    獲得之俸給，故應認上述情況之職務調任，因未損及公務人
    員之身分、官等及俸給等權益，是其僅屬行政機關之內部管
    理事項，並非行政處分，故而該公務人員雖得循公務人員保
    障法關於申述及再申述之程序以為救濟，但並不得提起行政
    訴訟請求救濟（最高行政法院94年度裁字第1894號裁定參照
    ）。
四、經查，被告係將原告由職務列等薦任第8 職等至第9 職等課
    長調派為薦任第7 職等至第8 職等專員，屬同官等內之調任
    ，且屬在同官等內調任低一職等職務，且仍以原職等任用，
    並敘原俸級，考績時得在原銓敘審定職等俸級內晉敘，且非
    調任本單位之副主管或非主管，並未改變原告之公務員身分
    關係，亦不影響其原來俸級及爾後之晉敘，至原告原支領之
    主管加給，係因其原擔任主管人員，因其職務之性質及內容
    ，依公務人員俸給法所支給之職務加給，並非因公務員身分
    所當然發生，則原告因未擔任主管職務而未能獲得主管加給
    ，乃因其擔任職務之性質所致，亦難認其因本次職務調任而
    損及其公法上之財產請求權，故揆諸前揭說明，應認被告對
    原告本次職務調任，核屬機關內部所為之管理措施，原告如
    有不服，應依公務人員保障法第23條第1 項規定，提起申訴
    、再申訴尋求救濟，尚不得依復審程序請求救濟，並提起行
    政訴訟，復審決定自實體上駁回原告之請求，理由雖有未洽
    ，結論尚無不合，原告復提起本件行政訴訟，難謂為合法，
    自應予駁回。
五、依行政訴訟法第107 條第1 項第10款、第104 條、民事訴訟
    法第95條、第78條，裁定如主文。
中　　華　　民　　國　　96　　年　 　5　　月　 23  　 日
                        第二庭審判長法  官　徐瑞晃
                                    法  官　陳金圍
                                    法  官　蕭惠芳
上為正本係照原本作成。
如不服本裁定，應於送達後10日內向本院提出抗告狀（須按他造
人數附繕本）。
中　　華　　民　　國　　96　　年　 　5　　月　 23  　 日
            　　 　　      　　　 　書記官  李淑貞
